<?xml version='1.0' encoding='utf-8'?>
<verb default="claonmharaigh" disambig="">
  <verbalNoun default="claonmharú" />
  <verbalAdjective default="claonmharaithe" />
  <tenseForm default="claonmharaigh" tense="Past" dependency="Indep" person="Base" />
  <tenseForm default="claonmharaíomar" tense="Past" dependency="Indep" person="Pl1" />
  <tenseForm default="claonmharaíodar" tense="Past" dependency="Indep" person="Pl3" />
  <tenseForm default="claonmharaíodh" tense="Past" dependency="Indep" person="Auto" />
  <tenseForm default="claonmharaigh" tense="Past" dependency="Dep" person="Base" />
  <tenseForm default="claonmharaíomar" tense="Past" dependency="Dep" person="Pl1" />
  <tenseForm default="claonmharaíodar" tense="Past" dependency="Dep" person="Pl3" />
  <tenseForm default="claonmharaíodh" tense="Past" dependency="Dep" person="Auto" />
  <tenseForm default="claonmharaíodh" tense="PastCont" dependency="Indep" person="Base" />
  <tenseForm default="claonmharaínn" tense="PastCont" dependency="Indep" person="Sg1" />
  <tenseForm default="claonmharaíteá" tense="PastCont" dependency="Indep" person="Sg2" />
  <tenseForm default="claonmharaímis" tense="PastCont" dependency="Indep" person="Pl1" />
  <tenseForm default="claonmharaídís" tense="PastCont" dependency="Indep" person="Pl3" />
  <tenseForm default="claonmharaítí" tense="PastCont" dependency="Indep" person="Auto" />
  <tenseForm default="claonmharaíodh" tense="PastCont" dependency="Dep" person="Base" />
  <tenseForm default="claonmharaínn" tense="PastCont" dependency="Dep" person="Sg1" />
  <tenseForm default="claonmharaíteá" tense="PastCont" dependency="Dep" person="Sg2" />
  <tenseForm default="claonmharaímis" tense="PastCont" dependency="Dep" person="Pl1" />
  <tenseForm default="claonmharaídís" tense="PastCont" dependency="Dep" person="Pl3" />
  <tenseForm default="claonmharaítí" tense="PastCont" dependency="Dep" person="Auto" />
  <tenseForm default="claonmharaíonn" tense="PresCont" dependency="Indep" person="Base" />
  <tenseForm default="claonmharaím" tense="PresCont" dependency="Indep" person="Sg1" />
  <tenseForm default="claonmharaímid" tense="PresCont" dependency="Indep" person="Pl1" />
  <tenseForm default="claonmharaítear" tense="PresCont" dependency="Indep" person="Auto" />
  <tenseForm default="claonmharaíonn" tense="PresCont" dependency="Dep" person="Base" />
  <tenseForm default="claonmharaím" tense="PresCont" dependency="Dep" person="Sg1" />
  <tenseForm default="claonmharaímid" tense="PresCont" dependency="Dep" person="Pl1" />
  <tenseForm default="claonmharaítear" tense="PresCont" dependency="Dep" person="Auto" />
  <tenseForm default="claonmharóidh" tense="Fut" dependency="Indep" person="Base" />
  <tenseForm default="claonmharóimid" tense="Fut" dependency="Indep" person="Pl1" />
  <tenseForm default="claonmharófar" tense="Fut" dependency="Indep" person="Auto" />
  <tenseForm default="claonmharóidh" tense="Fut" dependency="Dep" person="Base" />
  <tenseForm default="claonmharóimid" tense="Fut" dependency="Dep" person="Pl1" />
  <tenseForm default="claonmharófar" tense="Fut" dependency="Dep" person="Auto" />
  <tenseForm default="claonmharódh" tense="Cond" dependency="Indep" person="Base" />
  <tenseForm default="claonmharóinn" tense="Cond" dependency="Indep" person="Sg1" />
  <tenseForm default="claonmharófá" tense="Cond" dependency="Indep" person="Sg2" />
  <tenseForm default="claonmharóimis" tense="Cond" dependency="Indep" person="Pl1" />
  <tenseForm default="claonmharóidís" tense="Cond" dependency="Indep" person="Pl3" />
  <tenseForm default="claonmharófaí" tense="Cond" dependency="Indep" person="Auto" />
  <tenseForm default="claonmharódh" tense="Cond" dependency="Dep" person="Base" />
  <tenseForm default="claonmharóinn" tense="Cond" dependency="Dep" person="Sg1" />
  <tenseForm default="claonmharófá" tense="Cond" dependency="Dep" person="Sg2" />
  <tenseForm default="claonmharóimis" tense="Cond" dependency="Dep" person="Pl1" />
  <tenseForm default="claonmharóidís" tense="Cond" dependency="Dep" person="Pl3" />
  <tenseForm default="claonmharófaí" tense="Cond" dependency="Dep" person="Auto" />
  <moodForm default="claonmharaíodh" mood="Imper" person="Base" />
  <moodForm default="claonmharaím" mood="Imper" person="Sg1" />
  <moodForm default="claonmharaigh" mood="Imper" person="Sg2" />
  <moodForm default="claonmharaímis" mood="Imper" person="Pl1" />
  <moodForm default="claonmharaígí" mood="Imper" person="Pl2" />
  <moodForm default="claonmharaídís" mood="Imper" person="Pl3" />
  <moodForm default="claonmharaítear" mood="Imper" person="Auto" />
  <moodForm default="claonmharaí" mood="Subj" person="Base" />
  <moodForm default="claonmharaímid" mood="Subj" person="Pl1" />
  <moodForm default="claonmharaítear" mood="Subj" person="Auto" />
</verb>
